# 股权激励

提问人：jiuzhou010 时间：2020-01-15 16:54:21
陈老师，以现金结算的股份支付，如果没有满足行权条件，以前确认的管理费用，冲回需要走当期损益么？准则里写的“对于现金结算的股份支付，企业在可行权日之后不再确认成本费用，负债（应付职工薪酬）公允价值的变动应当计入当期损益（公允价值变动损益）”是不是说如果没满足条件，不能行权，应该计入公允价值变动损益呀？

回答人：chenyiwei
以现金结算的股份支付，如果没有满足行权条件，以前确认的管理费用，冲回时是计入冲回当期损益（管理费用/公允价值变动损益）的。

提问人：shixiaoche 时间：2020-02-22 08:05:29
A公司和B公司为红筹架构中的两个国内公司
B公司的所有股权已全部质押给A公司，A、B两个公司根据国内企业会计准则不属于合并范围。
但A公司实际为整个红筹架构中的研发中心，为B公司提供研发服务，其员工均为B公司人员，但人员关系已迁移到A公司
现B公司进行股权激励，其中所有由B公司迁移到A公司相关人员股份支付在A公司确认
请问:在A公司确认该部分股份支付费用合理吗？如不合理，应怎样确认？
@chenyiwei

回答人：chenyiwei
按照“谁受益，谁确认费用”的原则，为A服务的人员，其对应的股权激励费用确认在A公司，是合理的。
另外请注意：目前企业会计准则和IFRS在确定合并范围方面并无差异，所以这种红筹架构公司也完全可能基于协议控制而纳入合并报表范围。

提问人：7847748 时间：2020-11-13 14:33:09
您好，陈老师，实务中遇到如下问题向您请教：
A公司大股东成立合伙企业，大股东给予员工股票增值收益权和股票分红权作为给予员工工作一定年限的奖励，员工可根据可变现日分期变现股票增值收益。员工离职或被解雇之日不再享有离职日之后的股票增值收益权和股票分红权。股票变现价格为申请变现日前 20 个交易日的均价扣除事先约定股票基础价格。（离职时双方会再协商价格）
问题（ 1 ）：合伙企业与员工签订持股确认书，但是不同时期版本多样，但管理层核心目的既是给予一定工作年限的员工部分奖金。根据实质判断为以现金结算的股份支付。
问题（ 2 ）：该股权激励由合伙企业支付即大股东承担， 等待期内资产负债表日账面会计处理（均有授予期限，不可立即行权）：
借：管理费用
贷：资本公积-其他资本公积
可行权后：借：资本公积-其他资本公积
贷：资本公积-资本溢价
期末： 借：公允价值变动损益
借：资本公积-资本溢价
问题（ 3 ）： 等待期内资产负债表日股票公允价格如何确认
公司历史上两次定增， 2015 年 1 月17.5元/股， 2018 年 2 月 20 元/股。两次定增每股金额波动不大，等待期内资产负债表日股票公允价值可否依照距定增时点间隔较近的定增的每股股票价格？若间隔超过 1 年该办法是否仍可行？非公众公司没有活跃市场报价，每个资产负债表日股票公允价格是否需要评估机构评估？
请教陈老师，上述问题（ 1 ） （ 2 ）处理是否正确？问题（ 3 ）各期末股票公允价值如何确认？如需评估专家评估，每期末进行评估是否现实，是否有其他解决方式? @chenyiwei

回答人：chenyiwei
首先建议考虑激励对象如何能够享有或承担股份公允价值变动相关的收益和风险，即是否属于股份支付，还是仅仅是一项利润分享计划。（从主帖信息看，“离职时双方会再协商价格”，存在一定随意性，很可能不是股份支付而是利润分享计划）
如果仅仅是利润分享计划。则不按股份支付进行会计处理，在确定激励对象应享有的收益金额同时，A公司确认管理费用和资本公积。
如果确定构成股份支付的，则因为A公司本身是接受服务方，且无结算义务，故A公司应按权益结算股份支付处理，在授予日确定公允价值后，后续等待期内不再调整。

提问人：xychen02 时间：2020-12-15 20:41:00
设立了持股平台，各激励对象（A公司的员工）认购持股平台财产份额进行出资，并通过持股平台间接拥有A公司的相应权益。
股权计划规定： 1 、激励对象主动辞去公司职务的，对于激励对象已经取得的激励股权，公司或持股平台普通合伙人有权要求激励对象将其届时拥有的持股平台财产份额转让给持股平台普通合伙人或持股平台普通合伙人指定的其他第三人，转让价格为该等激励股权授予当年度A公司经审计的每股净资产（A公司的估值高于净资产）。
2 、无论何时，激励对象发生下列情形之一并被公司解除职务和/或劳动关系的，对于激励对象已取得的激励股权，公司或持股平台普通合伙人有权要求激励对象将其届时拥有的持股平台财产份额转让给持股平台普通合伙人或持股平台普通合伙人指定的其他第三人，转让价格为该等激励股权所对应的购股对价。激励对象于持有持股平台财产份额期间内获得的有关激励股权的全部收益（激励对象如果已经出售持股平台权益的，应包括其转让所得超出购股对价部分）应作为赔偿及违约金全部支付给公司，如该等款项尚不足以补偿公司因其行为而遭受的损失，公司保留继续追究其责任的权利以使其损失得到充分的弥补：
1. 激励对象利用职权收受贿赂或者其他非法收入；
2. 激励对象利用职权侵占公司财产或者挪用资金；
3. 激励对象未经公司股东会同意，利用职务便利为自己或者他人谋取属于公司的商业机会；
4. 激励对象未经公司股东会同意，在公司任职期间自营或者为他人经营与公司同类的业务；
5. 激励对象将他人与公司交易的佣金归为己有；
6. 激励对象擅自披露公司的商业秘密；
7. 激励对象违反与公司签署的劳动合同、保密协议、知识产权保护协议、竞业禁止协议，及严重违反公司规章制度（视具体情况而定）；
8. 激励对象被依法追究刑事责任；
9. 激励对象从事其他损害公司或持股平台利益的行为。
请问陈版主：由于股权激励计划未设定服务年限，A公司是否能在授予日将股权激励费用一次性计入当年损益？

回答人：chenyiwei
首先要考虑：在该计划下，激励对象可通过何种途径享有或承担其激励股权公允价值变动的风险和收益？（对应的账面净资产不代表标的股权的公允价值），例如在何种情况下能够按市场价退出？
很多此类计划名为股权激励，但只是在员工之间封闭运作，以对应的净资产份额作价转让，激励对象即使严格遵循了方案的条款，最终也只能享有净资产份额增减变动的这部分收益。这种薪酬计划不属于股份支付，而是职工薪酬准则规范下的利润分享计划。这一点需要注意分别。